---
title: "Prueba de Mardown"
output: html_document
---

# R Markdown

Vamos a probar esto.
Ingresar en Google: 
<http://www.google.com>.

Si quiero colocar algo en negrita: **Esto está en negrita (dos asteríscos antes y despues)**

Para ejecutar código en R lo hago como aparece a continuación:

```{r etiqueta}
summary(cars)
```

Para llamar a R dentro de Markdown, uso el identificado {r} con 3 acentos antes, el código de R y cierro con 3 acentos. En el caso anterior, estoy llamando a R y le estoy colocando una etiqueta llamada "etiqueta".
Posteriormente hace un summary de la tabla cars.

## Including Plots

También podemos embeber gráficos, por ejemplo:

```{r etiqueta2, echo=FALSE}
download.file("https://opendata.socrata.com/api/views/ddym-zvjk/rows.csv?accessType=DOWNLOAD", "starbucks.csv", method = "curl")
starbucks <- read.csv("starbucks.csv") 
library("leaflet") 
leaflet() %>% addTiles() %>% setView(-84.3847, 33.7613, zoom = 16) %>%
addMarkers(data = starbucks, lat = ~ Latitude, lng = ~ Longitude, popup = starbucks$Name)
```


Tenga en cuenta que el parámetro `echo = FALSE` se añadió al bloque de código para evitar la impresión del código R que generó la trama.
